# @chenyiwei

提问人：aiyaha 时间：2022-08-03 21:08:35
1 、合并报表层面注销子公司并收回净资产确认的投资收益属于非经常性损益吗？ 2 、合并报表层面注销并收回净资产，理论上不应确认投资损失或者收益，那分给母公司的净资产是直接借：
银行存款，贷：投资收益吗？ 3 、套期损益属于非经常性损益吗

回答人：chenyiwei
1 、“合并报表层面注销子公司并收回净资产确认的投资收益”严格来说是不会有的，只有将该子公司的资产、负债分别变现或清偿导致的资产处置损益、债务清偿损益等。这些项目在合并报表层面均应属于非经常性损益。
2 、母公司从清算注销的子公司收回净资产，首先是冲减长期股权投资成本，差额作为投资收益处理。
3 、套期损益，如果被套期项目与企业日常活动相关，且套期有效，则有效套期部分的损益不属于非经常性损益。其余部分仍作为非经常性损益。

提问人：aiyaha 时间：2022-08-03 21:21:50
1 、陈版，麻烦咨询一下，如果注销子公司并采用收回剩余净资产的方式且剩余资产为银行存款，同时母公司对子公司并未实际出资，那收回剩余股权进行账务处理时，是单体报表和合并报表均为借：银行存款，贷：长期股权投资或者投资收益吗？

回答人：chenyiwei
既然母公司将子公司纳入合并报表范围，则合并报表层面不会因为母公司收回子公司净资产而确认损益。合并报表层面只有该子公司净资产的处置损益和负债的清偿损益。